【裁判字號】    98,易,1049
【裁判日期】    981117
【裁判案由】    竊盜
【裁判全文】
臺灣彰化地方法院刑事判決              98年度易字第1049號
公  訴  人  臺灣彰化地方法院檢察署檢察官
被      告  戊○○
                    （另案在臺灣彰化監獄執行中）
上列被告因竊盜案件，經檢察官提起公訴（98年度偵字第6375號
），本院判決如下：
    主  文
戊○○犯如附表所示之罪，各處如附表所示之刑。應執行有期徒
刑壹年陸月。
    犯罪事實
一、戊○○曾因竊盜案件，經本院以96年度斗簡字第197 號判決
    ，處拘役30日、40日、40日確定（第1 案），經減刑後應執
    行拘役50日確定，於民國97年1 月20日執行完畢（不構成累
    犯），復因竊盜等案件，經本院以98年度訴字第1269號判處
    應執行有期徒刑6 月確定（第2 案），另因竊盜案件，經本
    院以98年度易字第533 號判處有期徒刑7 月確定（第3 案）
    ，及因竊盜案件，經本院以38年度簡字第1592號判處應執行
    拘役60日確定（第4 案），以上第2 、3 、4 案現在執行中
    。其仍不知悔改，意圖為自己不法之所有，於附表所示之時
    間，騎乘腳踏車行經附表所示之地點，於夜間侵入附表所示
    之1.2.3.5.6.7.8.9.10.11.12.13.住宅神明廳及4.14.15.之宮廟，
    而徒手竊取附表所示之銅製香爐、置茶架及燭臺等財物，嗣
    經彰化縣警察局田中分局員警陳啟明於執行查贓勤務時，在
    不知情之陳利泉所經營資源回收廠發現上述物品，因而查獲
    上情。
二、案經彰化縣警察局田中分局報請臺灣彰化地方法院檢察署檢
    察官偵查起訴。
    理  由
一、按被告以外之人於審判外之陳述，雖不符前4 條之規定，而
    經當事人於審判程序同意作為證據，法院審酌該言詞陳述或
    書面陳述作成時之情況，認為適當者，亦得為證據；當事人
    、代理人或辯護人於法院調查證據時，知有第159 條第1 項
    不得為證據之情形，而未於言詞辯論終結前聲明異議者，視
    為有前項之同意，刑事訴訟法第159 條之5 定有明文。本案
    下列引為證據之證人陳述及書證，被告均不爭執其證據能力
    ，依上揭法條之規定，自均有證據能力，先予敘明。
二、上揭犯罪事實，業據被告戊○○於警詢、偵查及本院審理時
    坦承不諱，核與證人即被害人巳○○、乙○○、丁○○、己
    ○○、丑○○、癸○○、壬○○、甲○○、丙○○、庚○○
    、辛○○、寅○○、子○○、卯○○、辰○○，及證人即回
    收業者陳利泉、曾美珠於警詢時指訴之情節大致相符，復有
    芳泰回收場收貨記錄7 張、鼎泰資源回收舊貨、資源回收業
    者收受物品登記簿1 紙及查獲時彰化縣警察局田中分局現案
    現場照片34張在卷可稽，足認被告自白與事實相符，綜上，
    本件事證明確，被告犯行堪以認定。
三、核被告所為，係犯如附表「所犯法條」欄所示之罪。被告所
    犯如附表所示之各罪，犯意各別，行為互殊，應分論併罰。
    爰審酌被告已因竊盜前科而入獄服刑，惟出獄後仍不知警惕
    ，犯下本件多起竊盜案件，顯無悔意，非可輕縱，並參酌被
    告坦承犯行之犯後態度、被害人所受損失、被告之智識程度
    等一切情狀，量處如主文所示之刑，並定其應執行之刑，以
    示儆懲。
據上論斷，應依刑事訴訟法第299 條第1 項前段，刑法第320 條
第1 項、第321 條第1 項第1 款、第51條第5 款，刑法施行法第
1 條之1， 判決如主文。
本案經檢察官賴志盛到庭執行職務。
中    華    民    國    98    年    11    月    17    日
                  刑事第七庭      法  官  黃玉齡
以上正本證明與原本無異。
如不服本判決，應於收受判決後10日內向本院提出上訴書狀，並
應敘述具體理由；其未敘述上訴理由者，應於上訴期間屆滿後20
日內向本院補提理由書（均須按他造當事人之人數附繕本「切勿
逕送上級法院」）。
告訴人或被害人對於判決如有不服具備理由請求檢察官上訴者，
其上訴期間之計算係以檢察官收受判決正本之日期為準。
中    華    民    國    98    年    11    月    17    日
                                  書記官  黃鏽金
附錄論罪科刑法條：
中華民國刑法第320條
意圖為自己或第三人不法之所有，而竊取他人之動產者，為竊
  盜罪，處5 年以下有期徒刑、拘役或5 百元以下罰金。
意圖為自己或第三人不法之利益，而竊佔他人之不動產者，依
  前項之規定處斷。
前二項之未遂犯罰之。
中華民國刑法第321條
犯竊盜罪而有左列情形之一者，處 6 月以上、 5 年以下有期徒
刑：
一、於夜間侵入住宅或有人居住之建築物、船艦或隱匿其內而犯
    之者。
二、毀越門扇、牆垣或其他安全設備而犯之者。
三、攜帶兇器而犯之者。
四、結夥三人以上而犯之者。
五、乘火災、水災或其他災害之際而犯之者。
六、在車站或埠頭而犯之者。
前項之未遂犯罰之。


司法院資訊處製作；財團法人民間司法改革基金會備份。
